---
title: "Página Teste"
format: html
---

## Bem-vindo

Esta é uma página web criada com **Quarto**, pensada para servir como base de um site simples, elegante e facilmente expansível.

O Quarto permite integrar texto, código, tabelas e gráficos de forma reprodutível, sendo ideal para relatórios técnicos, páginas institucionais e projetos de dados.

## Sobre o projeto

O objetivo desta página é demonstrar uma estrutura básica de site, com seções bem definidas, navegação lateral e um visual limpo. A partir daqui, você pode evoluir para um site completo com múltiplas páginas.

## Exemplo de código em R

```{r}
# Exemplo simples
set.seed(123)
dados <- rnorm(100)
mean(dados)
```

## Exemplo de gráfico

```{r}
hist(dados, main = "Distribuição dos dados", col = "lightgray", border = "white")
```

## Próximos passos

* Criar múltiplas páginas (`index.qmd`, `sobre.qmd`, `contato.qmd`)
* Adicionar um menu de navegação
* Customizar o tema com CSS
* Publicar no GitHub Pages ou Netlify

## Segunda alteração

Teste de segunda alterção.

---

📌 *Esta página foi gerada utilizando Quarto.*
